【裁判字號】    92,訴,2129
【裁判日期】    921104
【裁判案由】    洗錢防制法等
【裁判全文】
臺灣高雄地方法院刑事判決              九十二年度訴字第二一二九號
    公  訴  人  臺灣高雄地方法院檢察署檢察官
    被      告  戊○○
右列被告因洗錢防制法等案件，經檢察官提起公訴（九十二年度偵字第一○三六七號
、第一○四五一號、第一一三三三號、第一四五七三號）暨移
字第一七六一九號、偵字第一九二六七號），本院依簡式審判程序審理判決如左：
    主  文
戊○○連續幫助洗錢，處有期徒刑肆月，如易科罰金，以佰元折算壹日；因犯罪所
得財物如附表編號一所示新臺幣肆仟佰元，沒收之，如全部或一部不能沒收時，以
其財產抵償之。又行使偽造私文書，足以生損害於他人，處有期徒刑肆月，如易科罰
金，以佰元折算壹日；偽造及扣案如附表編號二至編號五所示之物，均沒收。應執
行有期徒刑陸月，如易科罰金，以佰元折算壹日，緩刑年；因犯罪所得財物如附
表編號一所示新臺幣肆仟佰元，沒收之，如全部或一部不能沒收時，以其財產抵償
之；偽造及扣案如附表編號二至編號五所示之物，均沒收。
    事  實
一、(一)戊○○依一般社會之通見，可預見收購銀行存摺帳戶之人，將有可能作為不法
      之使用，竟仍不違其本意，基於幫助洗錢之不確定故意，先於民國九十一年十
      一月間某日，因缺錢花用乃將其申請使用之第一銀行股份有限公司（下稱一銀
      ）五甲分行所開立之活期儲蓄存款帳號：00000000000號帳戶存摺
      、金融（提款）卡，以新臺幣（下同）一千元之代價，出賣交付予年籍、姓名
      不詳綽號「江先生」之成年男子使用；復於於九十二年四月間某日，再將其申
      請使用之於中國信託銀行股份有限公司（下稱中國信託）三多分行開立之活期
      儲蓄存款帳號：000000000000號帳戶存摺、金融（ＶＩＳＡ提款
      ）卡，以八百元之代價，出賣交付予年籍、姓名不詳綽號「林先生」之成年男
      子使用。俟綽號「江先生」、「林先生」者再將上開銀行存摺帳戶、金融卡，
      供常業詐欺集團作為詐欺取財犯罪使用。嗣前開詐欺集團於九十二年三月二十
      一日、同年四月四日，冒用「國稅局」之名義，以電話向林正哲、許玉霜二人
      詐稱：國稅局退稅本日截止，未辦理退稅視同權利放棄等語；同年五月五日，
      於中國時報求職版刊登家庭代工之不實廣告等，致使林正哲、許玉霜、丁○○
      均陷於錯誤，而林正哲、許玉霜依詐欺集團成員之指示，持金融卡至自動提款
      機，辦理跨行退稅匯款手續，致林正哲、許玉霜各匯款九萬九千八百九十九元
      、八萬零一百元，至戊○○一銀五甲分行帳號00000000000號之帳
      戶；丁○○則依該集團年籍、姓名不詳綽號「汪小姐」之成年女子指示，先後
      於九十二年五月五日、同月六日，分別匯款九萬九千九百八十二元、九萬九千
      九百八十二元、五萬三千三百二十六元、五千三百四十七元、九萬九千九百九
      十九元、六萬零五百元、五十萬元不等之金額，至戊○○中國信託三多分行帳
      號000000000000號之帳戶內，犯罪集團隨即將該款項領走，林正
      哲、許玉霜、丁○○始知受騙，並報警處理。嗣於九十二年四月二十五日十一
      時四十分許、同年五月十三日十六時三十分許，戊○○分別至一銀五甲分行、
      中國信託三多分行辦理補發存摺及金融卡、網路銀行業務時，經一銀五甲分行
      行員薛培郁及中國信託三多分行行員吳淑貞發覺有異，乃分別報警查獲，始知
      上情，並當場扣得戊○○所有與本案犯罪無關之隨身記事簿一本、郵政存簿儲
      金簿（帳號：00000000000000號）一本、玉山銀行存簿一本（
      帳號：0000000000000號）及金融卡一枚與電子銀行密碼單二頁
      等物。案經林正哲訴由高雄縣警察局鳳山分局，及許秀微訴由高雄市政府警察
      局苓雅分局，分別報告臺灣高雄地方法院檢察署檢察官偵查起訴（九十二年度
      偵字第一○四五一號、第一一三三三號）。
    (二)戊○○復承前幫助洗錢之概括犯意，於九十一年底某日，將其所開立之郵局存
      款帳號：局號0000000號（林園郵局）、帳號0000000號帳戶存
      摺、金融卡（ＶＩＳＡ提款卡）以二千五百元之代價，出賣交付予年籍、姓名
      不詳綽號「林先生」之成年男子使用。俟綽號「林先生」者再將上開銀行存摺
      帳戶、金融卡，供常業詐欺集團作為詐欺取財犯罪使用。嗣前開詐欺集團佯稱
      國稅局人員，用電話偽稱為「國稅退稅」方式，誘騙被害人持其提款卡至提款
      機將退稅款轉入帳戶為由，使被害人陷於錯誤誤，而誤將被害人所有之帳戶內
      存款轉帳至「戊○○」前開郵局帳戶內，計有如下之被害事實：九十二年三
      月十七日十四時許，使丙○○匯入十九萬九千九百七十元，九十二年三月十
      七日十五時許，使庚○○○匯入十九萬九千七百九十元，九十二年三月十九
      日十四時十二分許，使辛○○匯入十萬四千六百八十四元，九十二年三月二
      十日十四時十分許，使壬○○匯入四千九百八十八元，於九十二年三月二十
      二日十五時九分許，使甲○○匯入二十萬元。嗣經被害人丙○○、庚○○○、
      辛○○、壬○○、甲○○發覺受騙後報警始循線查知上情。案經高雄縣警察局
      林園分局報告臺灣高雄地方法院檢察署檢察官偵查後移送併辦（九十二年度偵
      字第一九二七六號）。
二、(一)戊○○復另意圖為自己不法之所有而竊取他人之動產、行使偽造私文書、意圖
      為自己不法所有之詐欺取財及詐欺得利等牽連概括犯意，於九十二年五月三日
      十六時許，至其姨丈己○○位於高雄縣鳳山市○○○路二二四巷四十三號住處
      ，趁己○○之妻不注意之際，竊取己○○所有置於前開住處客廳電話下之國民
      身分證一張，得手後據為己有。隨即於九十二年五月三日某時，未經己○○之
      同意或授權，利用某不知情之刻印店家盜刻偽造「己○○」之印章一枚（未據
      扣案）後，即至鳳山市○○○路家樂福大賣場內之臺灣電店股份有限公司鳳山
      中山西特約服務中心（下稱臺灣電店公司），向該店職員表示其欲代理己○○
      申請辦理行動電話門號，並出示其本人及己○○國民身分證及上開偽造之己○○印章，於臺灣大哥大股份有限公司（下稱臺灣大哥大公司）行動電話服務申
      請書及切結書上偽造「己○○」之署押各一枚，及蓋用偽造之「己○○」印章
      而偽造「己○○」之印文一枚，又同時於泛亞電信股份有限公司（下稱泛亞公
      司）行動電話用戶申請書上偽造「己○○」之署押一枚，及蓋用偽造之「己○○」印章而偽造「己○○」之印文一枚，以此方式偽造以己○○同意其申請之
      臺灣大哥大公司行動電話服務申請書及切結書、泛亞公司行動電話用戶申請書
      等私文書完成後，復持以向臺灣電店公司人員行使，偽以己○○名義申辦臺灣
      大哥大0000000000號、泛亞公司0000000000號行動電話
      門號各一具，使該店承辦人員不疑有詐，而依臺灣大哥大公司、泛亞公司專案
      規定贈送ＮＯＫＩＡ行動電話二具予戊○○，戊○○再以每具行動電話一千元
      之價格售回該承辦人員，共計詐得二千元及ＳＩＭ晶片卡二個等物，惟則將其
      中臺灣大哥大0000000000號之行動電話所附贈之ＳＩＭ晶片卡、泛
      亞公司0000000000號行動電話所附贈之ＳＩＭ晶片卡共計二個留供
      己用。戊○○取得前開行動電話ＳＩＭ晶片卡後，復基於詐欺得利之牽連概括
      犯意，自九十二年五月三日起至同年六月四日止，連續在高雄縣等處，以上開
      臺灣大哥大0000000000號、泛亞公司0000000000號之Ｓ
      ＩＭ晶片卡插入自己之行動電話手機使用之方式，連續多次撥打通話多次，致
      使臺灣大哥大公司、泛亞電信公司之通信系統陷於錯誤，誤以為戊○○係該等
      行動電話門號之合法用戶撥用電話，而予以接通提供通話服務，並將通話費用
      紀錄在被冒用人己○○之帳目上，戊○○因此而獲有免付電信通訊費用之財產
      上之不法利益達九千三百十五元（起訴書誤載為一萬三千元），足以生損害於
      己○○、臺灣大哥大公司及泛亞電信公司。嗣因戊○○之父於住處發現己○○
      已撕去相片之身分證及行動電話空白申請書而告知己○○，經己○○於同年月
      六日報警查獲，始悉上情，並扣得已撕去相片之己○○身分證一枚。案經己○○訴由高雄縣警察局林園分局、鳳山分局報告臺灣高雄地方法院檢察署檢察官
      偵查起訴（九十二年度偵字第一○三六七號號、第一四五七三號）。
    (二)戊○○復承前竊盜之概括犯意，於九十二年八月間某日，在某不詳地點以其自
      備之機車鑰匙開啟電門之方式，竊盜車牌號碼：ＯＰＨ－七六二號重型機車一
      輛（該機車車主為張真賢，為曾秋忠所借用騎乘，於九十二年八月二十二日，
      在高雄市鹽埕區○○○路二十六號前失竊）。嗣於九十二年八月二十五日十三
      時五十分許，在高雄縣鳳山市○○○路九十六號前查獲，並當場扣得車牌號碼
      ：ＯＰＨ－七六二號重型機車一輛、曾秋忠所有置於該機車前座而同時遭竊之
      中國國際商業銀行及中國信託商業銀行信用卡各一枚、汽車修護委修單一張（
      前四項贓物均已返還被害人曾秋忠）、戊○○所有供犯本罪所用之鑰匙一串（
      共五支）等物。案經高雄縣警察局鳳山分局報告臺灣高雄地方法院檢察署檢察
      官偵查後移送併辦（九十二年度偵字第一七六一九號）。
    理  由
一、本案被告所犯為違反幫助洗錢防制法第九條第一項之幫助洗錢罪、刑法第三百二
  十條第一項之竊盜罪、第二百十六條、第二百十條之行使偽造私文書罪、第三百
    三十九條第一項、第二項之詐欺取財及詐欺得利等罪，其法定刑為死刑、無期徒
    刑、最輕本刑為三年以上有期徒刑以外之罪，於準備程序進行中，被告就被訴事
    實為有罪之陳述，經受命法官告知簡式審判程序之要旨及經被告同意適用簡式審
    判程序後，本院合議庭裁定本案由受命法官獨任進行簡式審判程序審理在卷，合
    先敘明。
二、(一)訊據被告戊○○對右揭犯罪事實一之(一)及(二)之犯行供認不諱，核與被害人林正
      哲、許玉霜、許秀微、丙○○、庚○○○、辛○○、壬○○、甲○○於警訊中
      ，及被害人許秀微於偵查中指訴之情節相符；且經證人即一銀五甲分行行員薛
      培郁及中國信託三多分行行員吳淑貞於警詢中證述明確；並有被告所填寫00
      000000000號帳戶之開戶印鑑卡、00000000000號帳戶於
      一銀之未登摺帳項明細表，及中國信託銀行000000000000號帳戶
      提款機跨行轉帳對帳單，與郵局帳戶客戶歷史交易查詢資料各一份在卷可稽（
      詳高雄縣警察局鳳山分局鳳警刑移字第一○四七號警卷內第七頁至第十一頁、
      高雄市政府警察局苓雅分局高市警苓分刑字第八六一五號警卷內第十三頁至第
      十八頁、高雄縣警察局林園分局林警刑移字第九○七號警卷內第二十二頁至第
      二十三頁），足認被告之自白核與事實相符。被告右揭幫助洗錢之犯罪事實洵
      堪認定，應予依法論科。
    (二)訊據被告戊○○對右揭犯罪事實二之(一)及(二)之犯行供認不諱，核與被害人己○○於警、偵訊中，及被害人曾秋忠於警訊中指訴之情節相符；且有前開被告偽
      造之臺灣大哥大公司行動電話服務申請書及切結書、泛亞公司行動電話用戶申
      請書等私文書影本各一紙、臺灣大哥大公司客戶門號欠費明細與泛亞電信公司
      電信通話費用明細等資料各一份（詳高雄縣警察局林園分局林警刑移字第四三
      一號警卷內第八頁、第九頁，九十二年度偵字第一○三六七號偵查卷內第十一
      頁背面、第四十一頁、本院卷第八十頁至第八十一）附卷可據，足認被告之自
      白核與事實相符。事證明確，被告右揭竊盜、行使偽造私文書，及詐欺取財與
      欺得利等犯行均堪認定，應予依法論科。
三、(一)查金融帳戶為個人理財之工具，申請開設金融帳戶並無任何特殊之限制，一般
      民眾皆可以存入最低開戶金額之方式申請開戶，一個人可以在不同之金融機構
      申請多數之存款帳戶使用，並無何困難，此乃眾所週知之事實。則依一般人之
      社會生活經驗，苟見非親非故之人不以自己名義申請開戶，反而以出價收購或
      租用之方式向他人蒐集金融機構帳戶供己使用，衡情對收購者將所收購之帳戶
      用於隱匿犯罪所得乙節當有預見，被告竟基於幫助詐欺集團洗錢之犯意，將其
      銀行存摺帳戶出售予綽號「江先生」、「林先生」之人作為該詐欺集團洗錢之
      用，故核被告戊○○就右揭犯罪事實一之(一)及(二)之所為，係犯幫助犯洗錢防制
      法第九條第一項之洗錢罪。被告上開出售其郵局帳戶與金融卡之犯行，雖未據
      公訴人起訴，然既與前揭經起訴論罪之出售銀行帳戶及金融卡犯行間，有連續
      犯之裁判上一罪關係，且經移送併辦，本院自得併予審理，附此說明。另被告
      就上開犯行之所為，係基於幫助詐欺集團洗錢之犯意而為之，為幫助犯，應依
      刑法第三十條第二項之規定減輕其刑。又被告先後於九十一年十一月間某日、
      九十二年四月間某日，分別出售其所有之第一銀行五甲分行、中國信託三多分
      行及郵局帳戶之幫助犯行，係時間緊接、手法相同，觸犯構成要件同一之罪名
      ，顯係基於概括之犯意反覆為之，為連續犯，應依刑法第五十六條之規定，論
      以連續幫助洗錢一罪，並依法加重其刑。被告就上開犯行所應處之刑同時有加
      重及減輕之原因，應依法先加後減之。
    (二)次查，行動電話ＳＩＭ卡具有通訊使用之價值，電信公司亦常舉行特殊門號之
      公開標售，且在一定條件下具有可轉讓性，具有一定之財產價值。依電信公司
      一般定型化契約之約定，雖行動電話門號ＳＩＭ卡之所有權屬於電信公司本身
      ，然仍得因私下之出售、轉讓行為而造成事實上所有權之移轉，得以刑法中詐
      欺取財罪之「物」論之，應無疑問（臺灣高等法院暨所屬法院九十年十一月二
      十二日法律座會研討結論參照）；另被告持冒名申請之行動電話ＳＩＭ卡撥打
      行動電話電信通訊，詐得免繳通訊費用之行為，自構成詐欺得利罪。故核被告
      戊○○就上開犯罪事實二之(一)及(二)之所為，係犯刑法第三百二十條第一項之竊
      盜罪、第二百十六條、第二百十條之行使偽造私文書罪、第三百三十九條第一
      項、第二項之詐欺取財罪及詐欺得利罪。公訴意旨認被告所為另涉犯電信法第
      五十六條第一項之盜用他人電信設備通信罪，惟按電信法第五十六條第一項規
      定：「意圖為自己或第三人不法之利益，以有線、無線或其他電磁方式，盜接
      或盜用他人電信設備通信．．．」，係指以有線、無線或其他電磁方式盜接或
      知他人製造、變造電信器材仍為前開盜接而為盜用者而言，此觀同法第六十條
      ，對犯第五十六條之罪者，其電信器材，不問屬於犯人與否均應沒收之規定自
      明，並有臺灣臺北地方法院八十六年三月份法律問題研究座談會結論及臺灣高
      等法院八十七年度上訴字第二五七０號判決可資參酌，本件被告既僅單純利用
      竊得之身分證冒名申請所得之行動電話ＳＩＭ識別卡插入己有之行動電話手機
      撥打行動電話，則被告行為應均不屬於前開「以有線、無線或其他電磁方式，
      盜接或盜用他人電信設備通信」之情形，而與前述電信法第五十六條第一項之
      規範情節有間，亦與電信法係為防止利用非法器材干擾、破壞通訊品質，以保
      障通訊安全之立法目的有別，自僅應論以刑法第三百三十九條第一項之詐欺取
      財罪及同條第二項之詐欺得利罪，公訴意旨漏未斟酌此點，容有未洽，附此敘
      明。又被告上開竊取車牌號碼：ＯＰＨ－七六二號重型機車一輛之犯行，雖未
      據公訴人起訴，惟既與前開論罪科刑之竊取己○○身分證竊盜犯行間，有連續
      犯之裁上一罪關係，且經移送併辦，本院自得併予審理，附此說明。再被告上
      開偽造臺灣大哥大股份有限公司行動電話服務申請書及切結書各一份、偽造泛
      亞電訊股份有限公司公司行動電話用戶申請書之私文書一份後，復持以行使，
      其偽造之低度行為已為行使之高度行為所吸收，應僅論以行使偽造私文書一罪
      。而被告係同時偽造及行使偽造之臺灣大哥大股份有限公司行動電話服務申請
      書及切結書，與泛亞電訊股份有限公司公司行動電話用戶申請書之私文書，為
      想像競合犯關係，應僅論以行使偽造私文書一罪。復被告利用某不知情之刻印
      店家盜刻偽造「己○○」之印章一枚，為偽造印章罪之間接正犯。其又持偽造
      之「己○○」之印章蓋用於偽造之臺灣大哥大股份有限公司行動電話服務申請
      書及切結書、泛亞電訊股份有限公司公司行動電話用戶申請書等私文書上而偽
      造「己○○」之印文，其偽造印章之行為屬偽造私文書之階段行為，其偽造印
      文及偽造「己○○」署押之行為，均屬偽造私文書之部分行為，均為行使偽造
      私文書罪所吸收，不再另論以偽造印章、印文、署押等罪。另被告就上開二次
      之竊盜犯行，及先後多次詐欺得利犯行，除時間緊接外，並觸犯構成要件相同
      之罪名，顯係基於概括犯意為之，應依連續犯之規定論以一罪。復其所犯前揭
      行使偽造私文書、連續竊盜、詐欺取財、連續詐欺得利等罪間，有方法結果之
      牽連犯關係，應依刑法第五十五條之規定，從一重之行使偽造私文書罪處罰。
    (三)被告所犯上開連續幫助洗錢罪、行使偽造私文書罪等二罪間，為犯意各別，罪
      名亦異，顯係基於各別犯意而為之，應予分別論罪併合處罰。
    (四)茲審酌被告現年二十九歲，教育程度為高職肄業，竟僅因缺錢花用，即將其所
      有之銀行及郵局帳戶販賣他人使用，並盜取其姨丈之身分證後冒名申請行動電
      話，詐欺得行動電話ＳＩＭ卡後，復持以撥打行動電話詐得免繳通訊費用之不
      法利益，其行為自已造成幫助犯罪集團之不法洗錢犯行，與對其姨丈己○○、
      臺灣大哥大公司、泛亞電訊公司等人之財物損害，自應加以處罰，然犯後已坦
      承犯行、頗有悔意，其姨丈己○○已表示不再追究其犯行，有己○○出具之原
      諒書（未據撤銷親屬間竊盜罪之告訴）、被告出具之悔過書各一紙附卷可參（
      詳本院卷第八十九頁、第九十頁），及被告犯本罪所生之危害等一切情狀，爰
      酌情各量處如主文所示之刑，並均諭知易科罰金折算之標準，及定其應執行之
      刑，以示儆懲。末查，被告前未曾受有期徒刑以上刑之宣告，有臺灣高等法院
      被告全國前案紀錄表一紙附卷可稽，另被告於偵查中己受羈押一月餘（九十二
      年八月二十六日起至九十二年九月三十日止），經此偵、審教訓，當知所警惕
      ，諒無再犯之虞，本院認所宣告之刑以暫不執行為適當，爰併依刑法第七十四
      條第一款規定，宣告緩刑三年，以啟自新。
四、(一)又犯洗錢防制法之罪者，因犯罪所得財物，不問屬於犯人與否，沒收之，如全
      部或一部不能沒收時，追徵其價額或以其財產抵償之；所謂因犯罪所得財物，
      包括因犯罪取得之報酬在內，該法第十二條第一項、第四條第二款分別定有明
      文。是被告將其郵局、銀行帳戶販賣予他人所得之四千三百元，爰依洗錢防制
      法第十二條第一項之規定，宣告沒收之，如全部或一部不能沒收時，以其財產
      抵償之（詳如附表編號一）。
    (二)被告偽造之「己○○」名義之印章一枚（未據扣案），尚無確切證據證明業已
      滅失；偽造臺灣大哥大股份有限公司行動電電話服務申請書及切結書各一份之
      私文書上所偽造之「己○○」署押各一枚，及偽造之「己○○」印文一枚；另
      偽造泛亞電訊股份有限公司公司行動電話用戶申請書之私文書一份上所偽造之
      「己○○」署押及印文各一枚等物，不問屬於犯人與否，爰併依刑法第二百十
      九條之規定，宣告均沒收（詳附表編號二至編號四）。另被告所偽造之臺灣大
      哥大股份有限公司行動電電話服務申請書及切結書、泛亞電訊股份有限公司公
      司行動電話用戶申請書等私文書，因已持向臺灣大哥大、泛亞電信公司行使，
      已收為該等公司文書之一部分，已非屬被告所有，爰不予宣告沒收，併此敘明
      。
    (三)扣案被告所有持供犯竊取機車用之鑰匙一串（共五支），為被告所有供犯本案
      竊盜罪所用之物，業據被告陳明在卷，爰併依刑法第三十八條第一項第二款之
      規定，宣告沒收（詳附表編號五）。
    (四)另扣案被告所竊取已撕毀照片之己○○身分證一枚，因非屬被告所有或因犯
      罪所得之物，自應予發還被害人己○○；扣案被告所有之記事簿一本郵政
      存簿儲金簿一本玉山銀行存簿一本玉山銀行金融卡一張玉山銀行電子銀
      行蔤碼二頁等物，雖屬被告所有之物，然尚無證據證明係供犯本罪所用之物，
  ，亦非屬違禁物，爰均不予宣告沒收，附此指明。
據上論斷，應依刑事訴訟法第二百七十三條之一第一項、第二百八十四條之一、第二
百九十九條第一項前段，洗錢防制法第九條第一項、第十二條第一項，刑法第十一條
前段、第五十六條、第二百十六條、第二百十條、第三百二十條第一項、第三百三十
九條第一項、第二項、第五十五條、第三十條第二項、第四十一條第一項前段、第五
十一條第五款、第三十八條第一項第二款、第七十四條第一款，罰金罰鍰提高標準條
例第一條前段、第二條，判決如主文。
本案經檢察官乙○○到庭執行職務。
中      華      民      國      九十二      年      十一    月    四    日
                                    臺灣高雄地方法院刑事第七庭
                                      法  官  柯  盛  益
右正本證明與原本無異。
如不服本判決，應於判決送達後十日內，向本院提出上訴狀。
                                      書記官  陳  昱  良
中      華      民      國      九十二      年      十一    月    四    日
附表：應予沒收之物品清單：
┌──┬───────────────┬───────────────┐
│編號│偽  造  之  物  件  名  稱    │應予沒收之物品名稱            │
├──┼───────────────┼───────────────┤
│ 一 │被告販賣一銀帳戶及金融卡得款一│上開因犯罪所得財物四千三百元，│
│    │千元，販賣中國信託帳戶及金融卡│沒收之，如全部或一部不能沒收時│
│    │得款八百元，販賣郵局帳戶及金融│，以其財產抵償之。            │
│    │卡得款二千五百元，共計得款四千│                              │
│    │三百元。                      │                              │
├──┼───────────────┼───────────────┤
│ 二 │偽造「己○○」名義之印章一枚。│上開偽造之印章一枚，應予沒收。│
├──┼───────────────┼───────────────┤
│ 三 │偽造台灣大哥大股份有限公司行動│上開私文書內偽造之「己○○」署│
│    │電話服務申請書及切結書各一份之│押各一枚，及偽造之「己○○」印│
│    │私文書。                      │文一枚，均應予以沒收。        │
├──┼───────────────┼───────────────┤
│ 四 │偽造泛亞電訊股份有限公司公司行│上開私文書內偽造之「己○○」署│
│    │動電話用戶申請書之私文書一份。│押及印文各一枚，均應予以沒收。│
├──┼───────────────┼───────────────┤
│ 五 │扣案被告所有持供犯竊取機車用之│上開鑰匙一串（共五支），應予沒│
│    │鑰匙一串（共五支）            │收。                          │
└──┴───────────────┴───────────────┘
附錄本判決論罪科刑法條全文
洗錢防制法第九條第一項：
犯第二條第一款之罪者，處五年以下有期徒刑，得併科新臺幣三百萬元以下罰金。
中華民國刑法第二百一十六條（行使偽造私文書罪）：
行使第二百十條至第二百十五條之文書者，依偽造、變造文書或登載不實
事項或使登載不實事項之規定處斷。
中華民國刑法第二百十條（偽造私文書罪）：
偽造、變造私文書，足以生損害於公眾或他人者，處五年以下有期徒刑。
中華民國刑法第三百二十條第一項（普通竊盜罪）：
意圖為自己或第三人不法之所有，而竊取他人之動產者，為竊盜罪，處五年以下有期
徒刑、拘役或五百元以下罰金。
中華民國刑法第三百三十九條第一項、第二項（詐欺取財罪、詐欺得利罪）：
意圖為自己或第三人不法之所有，以詐術使人將本人或第三人之物交付者，處五年以
下有期徒刑、拘役或科或併科一千元以下罰金。
以前項方法得財產上不法之利益或使第三人得之者，亦同。


司法院資訊處製作；財團法人民間司法改革基金會備份。
